臺灣高等法院刑事判決　　　　　　　　94年度上易字第1003號
上　訴　人　臺灣板橋地方法院檢察署檢察官
被　　　告　乙○○
　　　　　　　　　　（另案在臺灣臺北監獄執行中）
上列上訴人因被告竊盜等案件，不服臺灣板橋地方法院94年度簡
上字第126號，中華民國94年4月18日第一審判決（起訴案號：臺
灣板橋地方法院檢察署93年度偵字第9019號），提起上訴，本院
判決如下：
    主  文
原判決關於行使變造特許證部分撤銷。
乙○○被訴行使變造特許證部分免訴。
其他上訴駁回。
    理  由
一、本件檢察官聲請簡易判決處刑意旨略以：被告乙○○基於收
    受贓物之概括犯意，先於民國93年3月間某日，在桃園市○
    ○路住處，明知姓名、年籍不詳、綽號「阿國」之成年男子
    ，所持有之華上加油站卡、洗車白金卡各1枚（均係郭國乾
    所有，於93年3月12日早上6時許，發現為他人在桃園縣觀音
    鄉○○路○段1271號前竊取），係來路不明之贓物，仍予以
    收受，復於93年3月11日、12日晚間，在臺北縣新店市某處
    ，明知綽號「阿國」所持有之車牌號碼G5－8668自用小客車
    （聲請簡易判決處刑書誤載為G5－8688，該車係甲○○所有
    ，於93年3月9日凌晨3時許，在臺北市里○○街230號前失竊
    ），及該車所懸掛號碼P5－6637號車牌2面（係陳俊男所有
    ，於93年3月10日晚間6時40分許，在桃園縣龜山鄉○○路
    2033 之1號前連同車子一同被竊），均係來路不明之贓物，
    仍予以收受使用。並基於行使變造特許證之犯意，於93年3
    月12 日某時許，在桃園市○○路住處，以熱溶膠澆於上開
    P5－66 37號2面車牌上，變造為P5－66「8」7號，足生損害
    於監理機關對車牌管理之正確性及陳俊男之權益。嗣於93年
    3月13 日5時40分許，被告駕駛原車牌號碼為G5－8668號之
    自用小客車（懸掛經變造為P5－66「8」7號車牌2面），在
    國道一號高速公路218公里之員林收費站南向處，為警盤查
    攔檢而當場查獲。因認被告乙○○涉犯刑法第349條第1項收
    受贓物罪及同法第216條、第212條之行使變造特許證罪嫌（
    另被告乙○○侵占離詹政乾持有之國民身分證，進而加以變
    造之罪行部分，業已判決確定）。
二、原審判決略以：車牌號碼G5－8668自用小客車及P5－6637號
    自用小客車，均係被告所竊取，並非被告收受之贓物，而就
    此部分判處被告無罪。另被告變造P5－6637號車牌並懸掛行
    使部分，與被告竊取該車之竊盜犯行間有方法、結果之牽連
    關係，為牽連犯，而被告竊取P5－6637號小客車部分業據臺
    灣板橋地方法院以93年度易字第343號刑事判決判處有罪未
    確定在案，本件行使變造車牌部分繫屬在後，爰就此部分為
    公訴不受理之諭知。
三、檢察官上訴意旨略以：被告於警詢及偵查中皆供稱車牌號碼
    G5－8668自用小客車及2面P5－6637號車牌，均係向綽號「
    阿國」者所借，再被告既於另案涉犯供述有5件竊盜自用小
    客車、2件竊用車牌及1件竊盜小客車零件及車內財物等犯行
    ，何須於本件供述收受贓物，另遭訴追，本件僅能證明被告
    持有贓物之事實，原審僅憑被告審理中之自白即認被告無收
    受贓物犯行，有判決不適用法則之處。又原審就被告自綽號
    「阿國」之成年男子處，收受郭國乾所失竊之華上加油站卡
    、洗車白金卡各1枚，漏未調查審理，亦有違法。至被告變
    造車牌部分，被告於另案（即上揭93年度易字第343號刑事
    案件）審理時已坦承係竊車後另行起意所為，原審援引該判
    決認被告係竊盜而非收受贓物，卻不採被告另行起意變造車
    牌之事實，認事用法均有違誤。
四、免訴部分：
（一）、經查，被告於93年3月12日某時許，在桃園縣桃園市○
        ○路住處，以熱溶膠澆於上開P5－6637號2面車牌上，
        變造為P5－66「8」7號，並懸掛行使等情，業據被告供
        承在卷，原審雖以被告行使變造之車牌與其竊盜犯行間
        有方法、結果之牽連關係，為牽連犯，而竊盜部分業據
        另案先行起訴在案，而為不受理判決。惟查，被告於另
        案原審及上訴審審理時分別供稱：「偷了車牌後臨時起
        意把車牌塗改」、「怕被查到，偷車以後才想到要變造
        車牌」等語明確，有臺灣板橋地方法93年度易字第343
        號刑事判決及本院94年度上易字第155號判決可按，足
        認被告此部分變造車牌之犯行，與其竊取車牌之犯行並
        無方法、結果之牽連關係。原審以二者有牽連犯之關係
        而諭知不受理判決，於法尚有未合。
（二）、次查，被告曾於93年3月間，變造詹政乾之國民身分證
        等情，業據臺灣板橋地方法院以94年度簡字第593號判
        處有期徒刑4月確定在案。而本件變造車牌之犯行，係
        於93年3月12日所為，該變造之國民身分證及車牌均於
        同年3月13日為警查獲，足證被告變造身分證及車牌之
        時間極近，應係為免遭查獲所為。是該二次行為，時間
        緊接，觸犯構成要件相同之罪名，要係基於概括犯意為
        之，應屬連續犯，而被告變造身分證之犯行既經判決確
        定，與之有連續犯裁判上一罪關係之本件犯行，依法即
        應為免訴之判決。
（三）、檢察官上訴，指原判決此部分應為實體判決，雖無理由
        ，但其既有可議之處，即難以維持，爰就此部分所為之
        判決予以撤銷，並為免訴之諭知。
五、駁回上訴部分：
（一）、被告於93年3月9日3時許，在臺北市○○區○○街230
        號前，持自備之鑰匙，竊取甲○○所有之車牌號碼G5－
        8668號自用小客車得手，復於93年3月10日18時40分許
        ，在桃園縣龜山鄉○○路2033之1號前，持自備之鑰匙
        ，竊取陳俊男所有之車牌號碼P5－6637號自用小客車得
        手等情，業據被告於臺灣板橋地方法院93年度易字第
        343 號刑事案件審理中坦承不諱，並經判決有罪在案，
        有該判決附卷可憑。而郭國乾所有之華上加油站卡、洗
        車白金卡各1枚，係被告於於93年3月12日早上6時許，
        在桃園縣觀音鄉○○路○段1271號前竊取之事實，亦據
        被告於原審、本院另案（94年上易字第155號）及本院
        供承在卷。且上開車輛及加油卡、洗車卡均係被竊等情
        ，復經被害人甲○○、陳俊男及郭國乾指訴在卷。雖被
        告於警詢及偵查中均稱係自阿國之男子所交付云云，惟
        被告辯稱係為圖交保等語。經查，被告本案被查獲時，
        確經檢察官諭知交保，並以新臺幣1萬元交保在案，有
        保證金收據存卷可稽，可徵被告供稱收受贓物係為圖獲
        得交保等語，尚屬可採。參以被告於另案審理時除坦承
        前開2件竊取自用小客車之犯行外，尚供承有8件竊取自
        用小客車、2件竊取自用小客車車牌及2件竊取自用小貨
        車之零件及車內財物等犯行，其犯罪之時間相近、方法
        相同，地點同在桃園縣、臺北縣一帶，有本院94年度上
        易字第155號判決可稽。益證被告供稱本案之車子、車
        牌及加油卡、洗車卡等均係所竊等語，應屬可採。
（二）、檢察官上訴意旨雖指本案僅能證明被告持有贓物，並無
        證據證明被告竊盜。惟查，被告所為應構成竊盜，已如
        前述，至加油卡及洗車卡部分，原審雖有提及，而未詳
        述，然此部分亦應構成竊盜亦如上述，是檢察認被告涉
        犯收受贓物罪，所為之舉證並不足為被告有罪之認定；
        此外，復查無其他積極確切之證據足資認定被告有被訴
        之該犯行，是原審為被告無罪之諭知，並無不當。檢察
        官此部分之上訴，尚屬無據，應予駁回。
據上論斷，應依刑事訴訟法第368條、第369條第1項前段、第364
條、第302條第1款，判決如主文。
本案經檢察官方娜蓉到庭執行職務
中　　華　　民　　國　　94　　年　　10　　月　　21　　日
　　　　　　　　　刑事第十六庭  審判長法　官  曾德水
　　　　　　　　　　　　　　　　　　  法　官  杜惠錦
　　　　　　　　　　　　　　　　　　  法　官  廖紋妤
以上正本證明與原本無異。
不得上訴。
                                      書記官  王增華
中　　華　　民　　國　　94　　年　　10　　月　　21　　日
